臺灣臺北地方法院民事裁定
108年度重訴字第1048號
原      告  林志展  

                      指定送達處所  臺北市○○區○○路0              段0號00樓          
訴訟代理人  趙培宏律師
            邱任晟律師
被      告  林士雅  
訴訟代理人  薛維平律師
上列當事人間請求不動產所有權移轉登記事件，本院裁定如下：
    主  文
原告應於本裁定送達翌日起十四日內，提出鑑價機構就系爭不動
產之鑑價報告以查報價額，並依民事訴訟法第七十七條之十三所
定費率計徵及補繳扣除已繳之新臺幣貳拾柒萬伍仟伍佰陸拾元後
不足額之第一審裁判費。 
    理  由
一、按核定訴訟標的之價額，以起訴時之交易價額為準；無交易
    價額者，以原告就訴訟標的所有之利益為準，民事訴訟法第
    77條之1第2項定有明文。所謂交易價額，係指客觀之市場交
    易價格而言。稅捐機關之房屋課稅現值、核定金額及土地之
    公告現值、公告地價，均難認可適時反應不動產之交易價額
    ，自不得以之為本件訴訟標的價額計算基礎。
二、本件原告主張：坐落臺北市○○區○○段0○段000地號土地（即
    起訴狀附表編號1），及坐落同小段379建號建物（門牌號碼
    臺北市○○區○○○路0段00號1至4樓，即起訴狀附表編號2）、
    同小段1004、1005、1006、1007、1008建號建物（門牌號碼
    臺北市○○區○○街00○0號1至4樓及地下室，即起訴狀附表編號
    3）（下合稱系爭不動產）為兩造父親林水龍出資購買而借
    名登記於被告及原告二哥林政德名下，林水龍已於民國108
    年2月10日家族會議中終止系爭不動產之借名登記關係，並
    表示系爭不動產應由兩造及原告二哥林政德等三兄弟各登記
    三分之一，且將其對被告及林政德之所有權移轉登記請求權
    讓與原告等情，依債權讓與、借名登記返還請求權之法律關
    係提起本件訴訟，是本件應以原告請求移轉登記之系爭不動
    產權利範圍（原告請求移轉登記之所有權權利範圍分別為附
    表編號1三分之一、編號2六分之一、編號3三分之一）於起
    訴時之客觀市場交易價額核定本件訴訟標的價額。
三、經查，原告起訴時雖以系爭不動產之土地公告現值及房屋之
    課稅現值計算本件訴訟標的價額，並自行繳納第一審裁判費
    新臺幣（下同)275,560元，惟此等公告現值、課稅現值均不
    足以反映系爭不動產於起訴時之客觀市場交易價額。原告應
    提出鑑價機構就系爭不動產之鑑價報告，以查報系爭不動產
    於「起訴時價額」，並依民事訴訟法第77條之13所定費率計
    徵及補繳扣除已繳之275,560元後不足額之第一審裁判費。
四、依民事訴訟法第249條第1項但書，裁定如主文。
中　　華　　民　　國　　109 　年　　5 　　月　　27　　日
　　　　　　　　　民事第三庭  審判長　林春鈴
以上正本係照原本作成。
本裁定不得抗告。
中　　華　　民　　國　　109 　年　　5 　　月　　27　　日
                              書記官  賴俊宏